【裁判字號】    98,審簡上,294
【裁判日期】    981223
【裁判案由】    竊盜
【裁判全文】
臺灣士林地方法院刑事判決           98年度審簡上字第294號
上  訴  人
即  被  告  甲○○
上列上訴人即被告因竊盜案件，不服本院士林簡易庭於中華民國
98年11月2 日所為98年度士簡字第920 號第一審刑事簡易判決（
聲請簡易判決處刑案號：臺灣士林地方法院檢察署98年度偵字第
13311 號），提起上訴，本院管轄第二審之合議庭判決如下：
    主  文
上訴駁回。
甲○○緩刑貳年。
    事實及理由
一、本案經本院審理結果，認第一審判決以上訴人即被告（下稱
    被告）甲○○，所為係犯刑法條320 條第1 項之普通竊盜既
    遂罪，判處拘役40日，並諭知易科罰金之折算標準為新臺幣
    1 千元折算1 日，認事用法及量刑均無不當，應予維持，並
    引用第一審刑事簡易判決書記載之事實、證據及理由（如附
    件）外，並補充證據如下：被告於本院準備程序、審理時之
    自白（見本院民國98年12月15日準備程序筆錄、同月16日審
    判筆錄），車牌號碼431-JT自用小貨車照片及行車執照各1
    張。
二、被告甲○○上訴意旨略以：被告在警方偵辦前已與被害人達
    成和解，並得被害人之諒解，表示不予追究，本件判處拘役
    40日量刑明顯過重，實屬未當等語。惟關於刑之量定及緩刑
    之宣告，係實體法上賦予法院得為自由裁量之事項，倘其未
    有逾越法律所規定之範圍，或濫用其權限，即不得任意指摘
    為違法（最高法院75年臺上字第7033號判例意旨參照）。原
    審法院斟酌卷內全部事證資料，並考量被害人受損害之情形
    ，量處被告拘役40日，並諭知易科罰金之折算標準，經核刑
    度尚屬允恰，並無違法失衡之情形，是被告以上述理由提起
    上訴，並無理由，應予駁回。
三、末查，被告前於86年間，因違反麻醉藥品管理條例案件，經
    本院判處有期徒刑6 月確定，於87年8 月27日易科罰金執行
    完畢後，5 年以內未曾因故意犯罪受有期徒刑以上刑之宣告
    ，有臺灣高等法院被告前案紀錄表1 紙在卷可參，本院斟酌
    被告因一時失慮，致罹刑章，且被告犯後即與被害人乙○○
    達成和解並賠償其財物損失，亦據被害人乙○○於本院準備
    程序中陳述無訛（見本院98年12月15日準備程序筆錄），被
    告犯後既已坦承犯行，態度良好，被害人並表示願意原諒被
    告，不予追究，足認被告經此偵審教訓及科刑宣告，應當知
    所警惕，信無再犯之虞，本院因認對其宣告之刑以暫不執行
    為適當，爰依刑法第74條第1 項第2 款之規定併予宣告緩刑
    2 年，以啟自新。
據上論斷，應依刑事訴訟法第455 條之1 第1 項、第3 項、第36
8 條、第373 條，刑法第74條第1 項第2 款，判決如主文。
本案經檢察官蔡元仕到庭執行職務。
中    華    民    國    98    年    12    月    23    日
                  刑事第一庭審判長法  官  雷雯華
                                  法  官  吳祚丞
                                  法  官  王沛雷
以上正本證明與原本無異。
本件不得上訴。
                                  書記官  陳麗津
中    華    民    國    98    年    12    月    23    日
本案論罪科刑法條全文：
刑法第320 條第1 項
意圖為自己或第三人不法之所有，而竊取他人之動產者，為竊盜
罪，處5 年以下有期徒刑、拘役或5 百元以下罰金。


司法院資訊處製作；財團法人民間司法改革基金會備份。
